# 请教陈版主及其他老师一个关于政府补助问题

提问人：库里玻璃 时间：2019-12-09 15:22:00
涉及政府补助是否可以计入企业营业收入问题：企业主体为一家酒店，为了得到当地政府提供关于举办展览会议的奖励标准（展览规模数量到几百个、规模到几千平方米），故都存在牺牲房价、场租等收入，使活动规模能适用奖励条件，以换取奖励。【根据双方签订合同其中条款：若甲方（酒店）最终获得上述补助金且款项实际到账，为答谢乙方（举办方）选择、鼓励乙方（举办方）继续选择甲方（酒店）作为会议举办酒店，在双方会议合同条款全部履行完毕后，甲方（酒店）同意就本次会议活动给予乙方（举办方）相当于上述补助金额 50%的佣金，乙方承担该佣金的相关税费，并且需向甲方提供符合要求的发票】企业因此想把奖励金额做到收入里面，涉及到与主办方的奖励分成，做到支出。请问企业这样处理是否合理，如不合理具体需如何处理？

回答人：chenyiwei
该款项并非来源于与政府之间具有商业实质的互惠交易，与客户之间的分成安排不影响将该政府补助认定为其他收益的判断。将该补助款与客户分成是企业与客户之间的安排，故应将分成款冲减收入（对照新准则下 “应付客户对价” 的相关规定，相当于折扣），不能冲减其他收益。